臺灣高等法院刑事判決　　　　　　　 100年度上易字第1158號
上　訴　人
即　被　告　柯淑如
上列上訴人因違反毒品危害防制條例案件，不服臺灣臺北地方法
院100年度易字第620號，中華民國100年4月28日第一審判決（起
訴案號：臺灣臺北地方法院檢察署100年度毒偵字第381號），提
起上訴，本院判決如下：
    主  文
上訴駁回。
    事  實
一、柯淑如前因施用第二級毒品案件，經臺灣臺北地方法院裁定
    送觀察勒戒後，因無繼續施用毒品之傾向，於民國94年7月5
    日釋放出所，並由臺灣臺北地方法院檢察署檢察官於94年 7
    月12日以94年度毒偵字第 290號為不起訴處分。其復因施用
    第二級毒品案件，經臺灣臺北地方法院於95年12月12日以95
    年度易字第2049號判處有期徒刑 4月確定（原有緩刑惟嗣經
    撤銷）、98年2月2日以97年度簡字第4957號判處有期徒刑 3
    月、98年4月1日以98年度簡字第630號判處有期徒刑5月、98
    年11月9日以98年度簡字第4153號判處有期徒刑5月（嗣經易
    服社會勞動，履行期間自99年4月22日至100年 4月21日，於
    本案不構成累犯）。
二、柯淑如基於施用第二級毒品甲基安非他命之犯意，於99年11
    月28日晚間，在臺北市○○區○○路 2段320巷70號5樓其友
    人住處，以將甲基安非他命置入玻璃球內燒烤後吸食煙霧之
    方式，施用第二級毒品甲基安非他命 1次。嗣於99年11月30
    日下午 6時許，因為毒品列管人口，經警採集其尿液送驗，
    結果呈「甲基安非他命陽性」反應，始悉上情。
三、案經臺北市政府警察局萬華分局報告臺灣臺北地方法院檢察
    署檢察官偵查起訴。
    理  由
壹、程序方面：
    按被告以外之人於審判外之言詞或書面陳述，除法律有規定
    者外，不得作為證據；又被告以外之人於審判外之陳述，雖
    不符合同法第159條之1至第159條之4之規定，但經當事人於
    審判程序同意作為證據，法院審酌該言詞陳述或書面陳述作
    成時之情況，認為適當者，亦得為證據。當事人、代理人或
    辯護人於法院調查證據時，知有第159條第1項不得為證據之
    情形，而未於言詞辯論終結前聲明異議者，視為有前項之同
    意，刑事訴訟法第159條第1項及第159條之5分別定有明文。
    本判決下列所引用之各該被告以外之人於審判外之陳述（包
    含書面陳述），雖屬傳聞證據，惟上訴人即被告柯淑如於本
    院審判期日並未到庭表示意見，惟其於原審審理時對下列所
    引之證據均無意見，本院審酌上開證據資料製作時之情況，
    尚無違法不當及證明力明顯過低之瑕疵，亦認為以之作為證
    據應屬適當。揆諸前開規定，爰逕依刑事訴訟法第159條之5
    規定，認前揭證據資料均有證據能力，先予敘明。
貳、實體方面：
一、上開犯罪事實，業據被告於原審審判中坦承不諱（詳原審卷
    第28頁反面），且其尿液（尿液檢體編號：WＺ 00000000000
    號）經檢驗後，呈甲基安非他命陽性反應，有臺北市政府警
    察局萬華分局應受尿液採驗人尿液檢體採集送驗紀錄表、臺
    灣尖端先進生技醫藥股份有限公司99年12月15日濫用藥物檢
    驗報告各 1紙附卷可憑（詳偵卷第8、6頁），是被告自白核
    與事實相符，堪以採信。再被告前有如事實欄所載之觀察勒
    戒執行完畢後 5年內再為施用第二級毒品經判刑確定等情，
    有本院被告前案紀錄表 1份在卷可參（詳本院卷第12至15頁
    ）。準此，本件事證明確，被告施用第二級毒品犯行，堪以
    認定，自應依法論科。
二、按甲基安非他命屬毒品危害防制條例第 2條第2項第2款所列
    之第二級毒品。核被告所為，係犯毒品危害防制條例第10條
    第 2項之施用第二級毒品罪。被告持有第二級毒品進而施用
    ，其持有之低度行為為施用之高度行為所吸收，不另論罪。
三、原審以同上之見解，認被告罪證明確，適用毒品危害防制條
    例第10條第 2項施用第二級毒品罪規定，並審酌被告其經觀
    察、勒戒執行完畢釋放後，多次再因施用第二級毒品遭判刑
    確定，竟仍不知戒絕毒品，一再耽溺於戕身之物，並其犯後
    坦白承認，態度良好等犯罪之動機、目的、手段及所生之危
    險或損害等一切情狀，量處有期徒刑 6月，並諭知易科罰金
    之折算標準，核其認事用法，尚無違誤。又原審法院就刑罰
    裁量職權之行使，既未逾越法定刑度，亦未濫用自由裁量之
    權限，刑度亦屬妥適，核無不當或違法之情形。且量刑輕重
    及應減輕或免除其刑，均屬事實審法院得依職權自由裁量之
    事項，被告不得任意指摘為違法，原審既已詳敘所憑證據與
    認定之理由，及審酌上述刑法第57條各情狀，予以綜合考量
    後，科刑如前所述，刑度尚屬妥適，核無不當或違法之情形
    。
四、被告上訴意旨略以：因家中有六位子女，正值叛逆時期，無
    人照料，被告深感毒品害人不淺，真心反悔，請給予被告自
    新之機會，量刑輕判云云。惟查：被告甫因施用第二級毒品
    ，於98年11月 9日由臺灣臺北地方法院以98年度簡字第4153
    號判處有期徒刑5月，有本院被告前案紀錄表1份在卷可參，
    是原審就被告本件犯行判處有期徒刑 6月，尚難謂有何過重
    之情。故本件上訴為無理由，應予駁回。
五、被告經合法傳喚，無正當理由不到庭，爰不待其陳述，逕行
    判決。
據上論斷，應依刑事訴訟法第368條、第371條，判決如主文。
本案經檢察官陳國鳴到庭執行職務。
中    華    民    國    100    年    7    月    12    日
                  刑事第七庭   審判長法  官  陳憲裕
                                     法  官  楊智勝
                                     法  官  游紅桃
以上正本證明與原本無異。
不得上訴。
                                     書記官  戴伯勳
中    華    民    國   100    年    7     月    12    日
附錄本案論罪科刑法條全文：
毒品危害防制條例第10條
施用第一級毒品者，處 6 月以上 5 年以下有期徒刑。
施用第二級毒品者，處 3 年以下有期徒刑。